臺灣高等法院刑事判決
110年度上易字第1888號
上  訴  人  臺灣基隆地方檢察署檢察官
被      告  胡博涵


上列上訴人因被告詐欺案件，不服臺灣基隆地方法院110年度易
字第338號，中華民國110年10月22日第一審判決（起訴案號：臺
灣基隆地方檢察署110年度偵字第2859號、第3037號、第3212號
、第3246號、第3425號，移送併辦案號：110年度偵字第4126號
、第4127號、第4618號、第4772號），提起上訴，經臺灣基隆地
方檢察署110年度偵字第7396號、第7397號、第7410號、第7688
號移送併辦，本院判決如下：
    主  文
原判決撤銷。
庚○○幫助犯詐欺取財罪，處有期徒刑陸月，如易科罰金，以新臺
幣壹仟元折算壹日。
未扣案之犯罪所得新臺幣捌佰捌拾捌元沒收，於全部或一部不能
沒收或不宜執行沒收時，追徵其價額。
    事  實
一、庚○○明知個人申辦之行動電話門號係供個人使用之工具，亦
    知悉社會上使用他人門號詐欺被害人將款項匯入後提領之案
    件層出不窮，如將自己所申辦之行動電話門號提供予他人使
    用，極可能遭第三人供作財產犯罪之用，竟以縱有人以其行
    動電話門號作為從事財產犯罪之工具，亦不違背其本意之不
    確定幫助犯意，於民國109年9月17日晚間9時15分（即涉案
    門號之最後申辦日、時）至109年10月27日晚間7時51分（即
    涉案門號之最早使用日、時）間之某日、時，在不詳地點，
    以不詳方式，將其所申辦如附表一所示之A、B、C、K門號SI
    M卡，提供予某真實姓名年籍不詳之成年詐欺集團成員使用
    ，以此方式幫助其人及其所屬之詐欺集團成員從事詐欺取財
    之犯行，並獲取新臺幣（下同）888元之報酬。嗣該詐欺集
    團成員取得上開A、B、C、K門號SIM卡後，先於109年10月27
    日晚間7時51分許，將A門號用於註冊蝦皮購物平台帳號「sh
    izhiridai」，並於109年12月24日晚間7時7分許、109年12
    月25日凌晨1時37分許及110年1月2日凌晨2時33分許，分別
    將B、C、K門號用於註冊GASH樂點股份有限公司會員，嗣即
    共同意圖為自己不法之所有，基於詐欺取財之犯意，於如附
    表二所示之時間，以如附表二所示之手法，致附表二所示之
    人陷於錯誤，而於如附表二所示之時間匯款如附表二所示之
    金額至如附表二所示之帳戶，或於如附表二所示之時間購買
    如附表二所示金額之GASH點數並回傳序號及密碼。嗣因附表
    二所示之人發覺有異，始知受騙。
二、案經卯○○訴由臺南市政府警察局第三分局，丑○○訴由基隆市
    警察局第一分局，辛○○訴由臺北市政府警察局內湖分局，丙○○、子○○訴由臺南市政府警察局第六分局，癸○○訴由臺南市
    政府警察局永康分局，乙○○訴由桃園市政府警察局八德分局
    ，己○○訴由新北市政府警察局新店分局，甲○○訴由苗栗縣警
    察局竹南分局報告臺灣基隆地方檢察署檢察官及丁○○訴由高
    雄市政府警察局三民二分局、戊○○訴由屏東縣政府警察局東
    港分局報告偵辦及壬○○訴由臺中市政府警察局大甲分局報告
    臺灣橋頭地方檢察署陳請臺灣高等檢察署檢察長令轉臺灣基
    隆地方檢察署、寅○○訴由新北市政府警察局三重分局報告臺
    灣新北地方檢察署陳請臺灣高等檢察署檢察長令轉臺灣基隆
    地方檢察署偵查起訴及移送併案審理。
    理  由
壹、證據能力部分：
    本案據以認定被告庚○○犯罪之供述證據，公訴人及被告均未
    爭執其證據能力，復經本院審酌認該等證據之作成並無違法
    、不當或顯不可信之情況，而非供述證據亦非公務員違背法
    定程序所取得，依刑事訴訟法第159條之5第2項、第158條之
    4規定反面解釋，均有證據能力，合先敘明。
貳、實體部分：
一、訊據被告矢口否認有何幫助詐欺犯行，辯稱：當初對方是說
    要給酒店小姐使用，我共交付9個門號的預付卡，共拿到2,0
    00元的報酬，我想預付卡是要儲值才能使用，所以對方應該
    不會拿去做什麼，我不認識對方云云。惟查：
　㈠如附表一所示之A、B、C、K門號SIM卡係被告於如附表一所示
    之時、地申辦，且被告於109年9月17日晚間9時15分（即涉
    案門號之最後申辦日、時）至109年10月27日晚間7時51分（
    即涉案門號之最早使用日、時）間之某日、時，將如附表一
    所示之A、B、C、K門號SIM卡，提供予某真實姓名年籍不詳
    之成年人，並獲得888元（計算式：2,000÷9×4=888，小數點
    以下無條件捨去）之報酬，嗣A門號於109年10月27日晚間7
    時51分許被用於註冊蝦皮購物平台帳號「shizhiridai」，B
    、C、K門號分別於109年12月24日晚間7時7分許、109年12月
    25日凌晨1時37分許及110年1月2日凌晨2時33分許被用於註
    冊GASH樂點股份有限公司會員等節，業據被告於原審審理時
    供承不諱（見原審卷第46頁、第96頁），且有如附表一證據
    及出處欄所示之證據附卷可參；而卯○○、丑○○、辛○○、丙○○
    、癸○○、子○○、乙○○、癸○○、己○○、甲○○、丁○○、戊○○、壬○○、寅○○於如附表二所示之時間，遭詐欺集團以如附表二所
    示之手法詐騙，致其等陷於錯誤，而於如附表二所示之時間
    匯款如附表二所示之金額至如附表二所示之帳戶，或於如附
    表二所示之時間購買如附表二所示金額之GASH點數並回傳序
    號及密碼等情，被告於原審審理時未予爭執，且有如附表二
    證據及出處欄所示之證據在卷可稽，首堪認定。
　㈡被告雖以前詞置辯，惟按刑法上之故意，可分為確定故意（
    直接故意）與不確定故意（間接故意），所謂「不確定故意
    」，係指行為人對於構成犯罪之事實，預見其發生而其發生
    並不違背其本意者，刑法第13條第2項定有明文。又近年來
    利用人頭行動電話門號以行詐騙之事屢見不鮮，除經媒體廣
    為報導外，並經政府多方宣導，而行動電話門號為通訊之重
    要工具，關乎使用者個人隱私及相關權益，其專屬性及私密
    性甚高，且我國電信業者對於申辦行動電話門號，並無特殊
    資格或使用目的之限制，凡有需求者均可申辦，復可向不同
    電信業者申請數個不同門號，若無故蒐集不特定人之行動電
    話門號並給予報酬或好處，依常理判斷，可能為與財產犯罪
    有關，用於規避犯罪偵查機關之追查，是依一般人之智識及
    社會生活經驗，對於門號SIM卡極可能供作財產犯罪不法目
    的使用，當有合理之預見。查被告雖以前詞置辯，然衡諸被
    告於本件案發時已年滿28歲，教育程度為高中肄業，曾任加
    油站人員、工地工人、美容美髮助理（見原審卷第27頁被告
    個人戶籍資料查詢結果、第46頁被告於原審準備程序時之自
    述），足徵其具有相當社會經驗，屬智識程度正常之人，足
    認其知悉前揭任意交付門號SIM卡予他人使用之風險。而被
    告於原審準備程序時坦承其於交付SIM卡時，與對方素不相
    識（見原審卷第46頁），於此情形下，竟仍率爾提供其門號
    SIM卡，而須承擔上開SIM卡遭人不法利用之風險，顯與常情
    相悖，實難採信。故被告於交付A、B、C、K門號SIM卡時，
    主觀上應可預見上開SIM卡極可能遭第三人作為財產犯罪之
    工具，仍抱持僥倖心態予以交付，縱無證據證明其明知該詐
    欺集團成員之犯罪態樣，然該詐欺集團成員嗣後將其提供之
    上開SIM卡供作詐欺取財犯罪之用，顯不違反被告本意，由
    此自堪認定其主觀上有容任他人利用其SIM卡犯詐欺取財罪
    之不確定幫助犯意。
　㈢綜上所述，被告所辯係屬臨訟卸責之詞，無足採信。本案事
    證明確，被告犯行堪以認定，應予依法論科。
二、論罪科刑：
  ㈠刑法上之幫助犯，係對於犯罪與正犯有共同之認識，而以幫
    助之意思，對於正犯資以助力，而未參與實施犯罪之行為者
    而言（最高法院88年度台上字第1270號判決意旨參照）。是
    以，如未參與實施犯罪構成要件之行為，且係出於幫助之意
    思提供助力，即屬幫助犯，而非共同正犯。本案被告單純提
    供A、B、C、K門號SIM卡之行為，不能與向本案被害人施以
    詐術之行為等同視之，且亦無證據證明被告有何參與詐欺取
    財犯行之構成要件行為，是被告以上開行為，對於該詐欺集
    團成員遂行詐欺取財犯行資以助力，揆諸前述說明，自應論
    以幫助犯，而非共同正犯。又依現存卷證，並無任何積極證
    據足認被告所幫助之詐欺集團成員人數已達三人以上，亦欠
    缺積極證據足證被告明知或可得知悉此項詐術細節，依罪疑
    唯輕原則，尚難認本案有刑法第30條第1項前段、第339條之
    4第1項第2款之幫助加重詐欺取財罪之情形。
  ㈡核被告所為，係犯刑法第30條第1項前段、第339條第1項之幫
    助詐欺取財罪。
  ㈢被告係以1交付SIM卡之行為，而使各該詐欺集團成員得以分
    別詐騙本案被害人之財物，故被告係以一行為觸犯數個相同
    罪名，為同種想像競合犯，依刑法第55條之規定，應論以1
    幫助詐欺取財罪。另被告交付前揭SIM卡予真實姓名年籍不
    詳之成年人後，再由該成年人及其所屬詐欺集團成員利用上
    開SIM卡遂行如附表二編號1、3、5、9、11至14所示詐欺取
    財犯行之部分雖未據起訴，然與已起訴之如附表二編號2、4
    、6、7、8、10所示之犯罪事實部分有如前述想像競合犯之
    裁判上一罪關係，復經檢察官移送併案審理（110年度偵字
    第4126號、第4127號、第4618號、第4772號、第7396號、第
    7397號、第7410號、第7688號），為起訴效力所及，本院自
    應併予審究，附此敘明。
  ㈣被告係幫助他人犯詐欺取財罪，業據認定如前，爰依刑法第3
    0條第2項之規定，按正犯之刑減輕之。
三、撤銷改判及量刑理由：　　
　㈠原判決認被告犯行事證明確，予以論罪處刑，固非無見。惟
    查：⒈檢察官移送本院併辦審理部分（即附表二編號11至14
    ），與已起訴之犯罪事實有裁判上一罪關係，原審未及審酌
    ，尚有未洽；⒉被告出售上開門號SIM卡4張，犯罪所得應為8
    88元，原審未及審酌，僅諭知沒收666元，亦非允當。檢察
    官提起上訴指摘原審未及審酌移送併辦部分為有理由，自應
    由本院撤銷改判。　
  ㈡爰審酌被告所為，影響社會正常交易秩序，使不法之徒藉此
    輕易詐取財物，所造成之危害非輕，行為殊不足取；且其犯
    後否認犯行、未與被害人達成和解，犯後態度不佳；兼衡其
    素行、犯罪動機、目的、手段、智識程度、生活狀況、提供
    門號之數量、本案被害人所受之損失等一切情狀，量處如主
    文第2項所示之刑，並諭知易科罰金之折算標準，以資懲儆
    。
四、沒收：
　　被告因本件犯行而取得888元之對價乙節，業如前敘，上開
    未扣案之犯罪所得，爰依刑法第38條之1第1項前段及第3項
    規定宣告沒收，併諭知於全部或一部不能沒收或不宜執行沒
    收時，追徵其價額。至A、B、C、K門號之SIM卡，雖為供被
    告犯罪所用之物，然因被告業已將之交付他人，非屬被告所
    有之物，爰不予宣告沒收，附此敘明。
五、被告經本院合法傳喚，無正當理由不到庭，爰不待其陳述，
    為一造辯論判決。　　
據上論斷，應依刑事訴訟法第369條第1項前段、第364條、第371
條、第299條第1項前段，判決如主文。
本案經檢察官林姿妤提起公訴及移送併辦，檢察官陳映蓁、李怡
蒨提起上訴及移送併辦，檢察官黃和村到庭執行職務。
中　　華　　民　　國　　111 　年　　4 　　月　　7 　　日
                  刑事第十二庭  審判長法　官  陳如玲   
                                      法　官  廖建瑜
                                      法　官  魏俊明
以上正本證明與原本無異。
不得上訴。
                                      書記官  賴尚君
中　　華　　民　　國　　111 　年　　4 　　月　　7 　　日
附錄：本案論罪科刑法條全文
中華民國刑法第339條
（普通詐欺罪）
意圖為自己或第三人不法之所有，以詐術使人將本人或第三人之
物交付者，處5年以下有期徒刑、拘役或科或併科50萬元以下罰
金。
以前項方法得財產上不法之利益或使第三人得之者，亦同。
前二項之未遂犯罰之。

附表一：
編號 申辦門號 申辦時間 申辦地點 該門號註冊之會員帳號 證據及出處 1 （即起訴書附表一編號㈠、110年7月27日移送併辦意旨書附表一編號㈠、110年8月6日移送併辦意旨書附表一編號㈠） 門號0000000000號 （A門號） 108年2月28日 台灣大哥大股份有限公司基隆安樂直營服務中心（基隆市○○區○○路0段000號） 於109年10月27日晚間7時51分許，註冊蝦皮購物平台帳號「shizhiridai」 ⒈台灣大哥大股份有限公司110年6月2日台信服字第0000000000號函暨被告庚○○申辦門號0000000000號之申請資料1份（臺灣基隆地方檢察署110年度偵字第2859號卷第133頁至第135頁） ⒉新加坡商蝦皮娛樂電商有限公司臺灣分公司提供蝦皮購物平台帳號「shizhiridai」會員基本資料（臺灣基隆地方檢察署110年度偵字第2859號卷第51頁） 2（即起訴書附表一編號㈡） 門號0000000000號 （B門號） 109年9月17日晚間9時、11分、13分、15分 遠傳電信股份有限公司板橋四川直營門市○○○市○○區○○路0段000號） 於109年12月24日晚間7時7分許，註冊GASH樂點股份有限公司會員（會員編號：ZZ0000000000號） ⒈遠傳電信股份有限公司提供被告庚○○申辦門號之申請資料： ⑴門號0000000000號（臺灣基隆地方檢察署110年度偵字第3037號卷第121頁至第139頁） ⑵門號0000000000號（臺灣基隆地方檢察署110年度偵字第3425號卷第109頁至第127頁） ⑶門號0000000000號（中市警甲分偵卷第15頁至第33頁） ⒉GASH樂點股份有限公司提供之會員申登資訊 ⑴門號0000000000號（臺灣基隆地方檢察署110年度偵字第3037號卷第21頁） ⑵門號0000000000號（臺灣基隆地方檢察署110年度偵字第3425號卷第27頁） ⑶門號0000000000號（中市警甲分偵卷第11頁） 3 （即起訴書附表一編號㈢） 門號0000000000號 （C門號）   於109年12月25日凌晨1時37分許，註冊GASH樂點股份有限公司會員（會員編號：XZ0000000000號）  4 （即110年12月27日移送併辦意旨書附表一編號㈢） 門號0000000000號 （K門號）   於110年1月2日凌晨2時33分許，以K門號註冊GASH樂點股份有限公司會員（會員編號：MZ0000000000號）  

附表二：
編號  被害人 或告訴人 詐騙時間 詐騙手法  匯款時間 匯款金額 匯款帳戶 證據及出處  1 （即110年7月27日移送併辦意旨書附表二編號㈠）  告訴人  卯○○ 109年12月4日下午5時58分許 由某不詳詐欺集團成員在蝦皮購物平台上，以蝦皮帳號「shizhiridai」佯為有意出售七龍珠公仔，致卯○○陷於錯誤，依該詐欺集團成員指示，於右列時間匯款右列金額至右列帳戶。 109年12月4日下午6時1分許  13,834元 不詳詐欺集團成員設於蝦皮購物平台之虛擬帳戶 ⒈告訴人卯○○110年1月25日警詢筆錄（臺灣基隆地方檢察署110年度偵字第4618號卷第33頁至第35頁） ⒉告訴人卯○○出具之帳戶存款明細截圖照片1張（臺灣基隆地方檢察署110年度偵字第4618號卷第39頁）。 ⒊告訴人卯○○出具與蝦皮帳號「shizhiridai」之訂單截圖照片1張（臺灣基隆地方檢察署110年度偵字第4618號卷第41頁） 4.告訴人卯○○出具與蝦皮帳號「shizhiridai」之蝦皮聊聊對話紀錄截圖照片共11張（臺灣基隆地方檢察署110年度偵字第4618號卷第43頁至第63頁） ⒌新加坡商蝦皮娛樂電商有限公司臺灣分公司110年2月19日蝦皮電商字第00000000000號函暨告訴人卯○○與蝦皮帳號「shizhiridai」之訂單明細及IP相關資料1份（臺灣基隆地方檢察署110年度偵字第4618號卷第27頁至第31頁） ⒍內政部警政署反詐騙諮詢專線紀錄表（臺灣基隆地方檢察署110年度偵字第4618號卷第65頁） ⒎受理詐騙帳戶通報警示簡便格式表（臺灣基隆地方檢察署110年度偵字第4618號卷第67頁） 2 （即起訴書附表二編號㈠）  告訴人  丑○○ 109年12月8日下午6時3分許 由某不詳詐欺集團成員在蝦皮購物平台上，以蝦皮帳號「shizhiridai」佯為有意出售鬼滅之刃煉獄杏壽郎公仔，致丑○○陷於錯誤，依該詐欺集團成員指示，於右列時間匯款右列金額至右列帳戶。  109年12月8日下午6時3分許      900元  不詳詐欺集團成員設於蝦皮購物平台之虛擬帳戶 ⒈告訴人丑○○警詢筆錄：  ⑴110年1月27日第1次警詢筆錄（臺灣基隆地方檢察署110年度偵字第3246號卷第11頁至第12頁） 　⑵110年1月27日第2次警詢筆錄（臺灣基隆地方檢察署110年度偵字第3246號卷第13頁至第14頁） ⒉告訴人丑○○出具之帳戶存摺封面影本及存摺交易明細（臺灣基隆地方檢察署110年度偵字第3246號卷第17頁、第23頁） ⒊告訴人丑○○出具蝦皮帳號「shizhiridai」、露天拍賣帳號「laiguanlun」之賣場及訂單截圖照片共5張（臺灣基隆地方檢察署110年度偵字第3246號卷第20頁下半部至第22頁） ⒋告訴人丑○○出具與蝦皮帳號「shizhiridai」之蝦皮聊聊對話紀錄、臉書粉絲專頁「詩織‧日本代付代購日拍」之messenger對話紀錄及露天拍賣帳號「laiguanlun」對話紀錄截圖照片共7張（臺灣基隆地方檢察署110年度偵字第3246號卷第19頁至第20頁上半部、第25頁下半部、第26頁下半部至第27頁） ⒌新加坡商蝦皮娛樂電商有限公司臺灣分公司110年3月2日蝦皮電商字第0000000000號函暨告訴人丑○○與蝦皮帳號「shizhiridai」之訂單明細及IP相關資料1份（臺灣基隆地方檢察署110年度偵字第3246號卷第35頁至第37頁） ⒍內政部警政署反詐騙諮詢專線紀錄表（臺灣基隆地方檢察署110年度偵字第3246號卷第15頁至第16頁） 3 （即110年7月27日移送併辦意旨書附表二編號㈡）  告訴人  辛○○ 109年12月20日晚間7時17分許 由某不詳詐欺集團成員在蝦皮購物平台上，以蝦皮帳號「shizhiridai」佯為有意出售數碼寶貝 生命手環，致辛○○陷於錯誤，依該詐欺集團成員指示，於右列時間匯款右列金額至右列帳戶。 109年12月20日晚間7時35分許    2,450元 不詳詐欺集團成員設於蝦皮購物平台之虛擬帳戶 ⒈告訴人辛○○110年1月28日警詢筆錄（臺灣基隆地方檢察署110年度偵字第4126號卷第7頁至第10頁） ⒉告訴人辛○○之中國信託銀行簽帳金融卡消費明細（臺灣基隆地方檢察署110年度偵字第4126號卷第73頁至第75頁） ⒊告訴人辛○○出具蝦皮帳號「shizhiridai」、露天拍賣帳號「laiguanlun」之賣場及訂單截圖照片共5張（臺灣基隆地方檢察署110年度偵字第4126號卷第71頁） ⒋告訴人辛○○出具與蝦皮帳號「shizhiridai」之蝦皮聊聊對話紀錄截圖照片共6張（臺灣基隆地方檢察署110年度偵字第4126號卷第69頁） ⒌內政部警政署反詐騙諮詢專線紀錄表（臺灣基隆地方檢察署110年度偵字第4126號卷第83頁） 4（即起訴書附表二編號㈡）  告訴人  丙○○ 109年12月16日下午5時13分前某時許 由某不詳詐欺集團成員在蝦皮購物平台上，以蝦皮帳號「shizhiridai」佯為有意出售機器人模型，致丙○○陷於錯誤，依該詐欺集團成員指示，於右列時間匯款右列金額至右列帳戶。 109年12月16日下午5時13分許     5,000元   不詳詐欺集團成員設於蝦皮購物平台之虛擬帳戶 ⒈告訴人丙○○110年1月20日警詢筆錄（臺灣基隆地方檢察署110年度偵字第2859號卷第9頁至第11頁） ⒉新加坡商蝦皮娛樂電商有限公司臺灣分公司110年2月8日蝦皮電商字第00000000000號函暨告訴人丙○○與蝦皮帳號「shizhiridai」之訂單明細及IP相關資料1份（臺灣基隆地方檢察署110年度偵字第2859號卷第45頁至第47頁） ⒊告訴人丙○○出具臉書粉絲專頁「詩織日代&日本精品」、其蝦皮帳號「shizhiridai」之賣場及訂單截圖照片共5張（臺灣基隆地方檢察署110年度偵字第2859號卷第15頁至第17頁） ⒋告訴人丙○○出具與臉書粉絲專頁「詩織日代&日本精品」之messenger對話紀錄、蝦皮帳號「shizhiridai」之蝦皮聊聊對話紀錄截圖照片共8張（臺灣基隆地方檢察署110年度偵字第2859號卷第19頁至第21頁） ⒌內政部警政署反詐騙諮詢專線紀錄表（臺灣基隆地方檢察署110年度偵字第2859號卷第23頁） 5 （即110年8月6日移送併辦意旨書附表二編號㈠）  告訴人  癸○○ 109年12月19日晚間11時28分許 由某不詳詐欺集團成員在蝦皮購物平台上，以蝦皮帳號「shizhiridai」佯為有意出售數碼寶貝生命手環、記憶卡（dim卡），致癸○○陷於錯誤，依該詐欺集團成員指示，於右列時間匯款右列金額至右列帳戶。 109年12月20日晚間8時50分許    3,200元 不詳詐欺集團成員設於蝦皮購物平台之虛擬帳戶 ⒈告訴人癸○○110年1月29日警詢筆錄（臺灣基隆地方檢察署110年度偵字第4772號卷第13頁至第14頁） ⒉告訴人癸○○出具國泰世華銀行信用卡帳單明細（臺灣基隆地方檢察署110年度偵字第4772號卷第93頁上半部） ⒊告訴人癸○○出具蝦皮帳號「shizhiridai」、露天拍賣帳號「laiguanlun」之賣場及訂單截圖照片共3張（臺灣基隆地方檢察署110年度偵字第4772號卷第89頁至第91頁） ⒋新加坡商蝦皮娛樂電商有限公司臺灣分公司110年2月22日蝦皮電商字第00000000000號函暨告訴人癸○○與蝦皮帳號「shizhiridai」之訂單明細及IP相關資料1份（臺灣基隆地方檢察署110年度偵字第4772號卷第31頁至第79頁） ⒌內政部警政署反詐騙諮詢專線紀錄表（臺灣基隆地方檢察署110年度偵字第4772號卷第97頁） 6 （即起訴書附表二編號㈢）  告訴人  子○○ 109年12月20日晚間7時42分許 由某不詳詐欺集團成員在蝦皮購物平台上，以蝦皮帳號「shizhiridai」佯為有意出售數碼寶貝生命手環，致子○○陷於錯誤，依該詐欺集團成員指示，於右列時間匯款右列金額至右列帳戶。 109年12月20日晚間7時46分許    2,650元  不詳詐欺集團成員設於蝦皮購物平台之虛擬帳戶 ⒈告訴人子○○110年1月30日警詢筆錄（臺灣基隆地方檢察署110年度偵字第2859號卷第29頁至第30頁） ⒉告訴人子○○出具之中國信託銀行帳戶簽帳金融卡影本、簽帳單及消費通知截圖照片共3張（臺灣基隆地方檢察署110年度偵字第2859號卷第37頁至第38頁） ⒊告訴人子○○出具蝦皮帳號「shizhiridai」、露天拍賣帳號「laiguanlun」之賣場截圖照片共2張（臺灣基隆地方檢察署110年度偵字第2859號卷第31頁至第32頁） ⒋告訴人子○○出具與蝦皮帳號「shizhiridai」之蝦皮聊聊對話紀錄及訂單、商品相關資訊截圖照片共14張（臺灣基隆地方檢察署110年度偵字第2859號卷第33頁至第37頁） ⒌新加坡商蝦皮娛樂電商有限公司臺灣分公司110年2月24日蝦皮電商字第00000000000號函暨告訴人子○○與蝦皮帳號「shizhiridai」之訂單明細及IP相關資料1份（臺灣基隆地方檢察署110年度偵字第2859號卷第49頁至第51頁） ⒍內政部警政署反詐騙諮詢專線紀錄表（臺灣基隆地方檢察署110年度偵字第2859號卷第39頁至第40頁） 7 （即起訴書附表二編號㈣）  告訴人  乙○○ 109年12月22日晚間9時14分許 由某不詳詐欺集團成員在蝦皮購物平台上，以蝦皮帳號「shizhiridai」佯為有意出售「可以戴在手上的數碼暴龍機」，致乙○○陷於錯誤，依該詐欺集團成員指示，於右列時間匯款右列金額至右列帳戶。 109年12月22日晚間9時28分許     2,100元  不詳詐欺集團成員設於蝦皮購物平台之虛擬帳戶 ⒈告訴人乙○○警詢筆錄： ⑴110年1月12日警詢筆錄（臺灣基隆地方檢察署110年度偵字第3212號卷第79頁至第81頁） ⑵110年1月12日警詢筆錄（臺灣基隆地方檢察署110年度偵字第3212號卷第77頁至第78頁） ⑶110年1月13日警詢筆錄（臺灣基隆地方檢察署110年度偵字第3212號卷第83頁至第84頁） ⑷110年1月12日警詢筆錄（臺灣基隆地方檢察署110年度偵字第3212號卷第85頁至第86頁） ⒉告訴人乙○○出具之消費明細： ⑴轉帳明細截圖照片1張（臺灣基隆地方檢察署110年度偵字第3212號卷第107頁下半部） ⑵告訴人乙○○中華郵政帳號000-00000000000000號帳戶存摺交易明細照片1張（臺灣基隆地方檢察署110年度偵字第3212號卷第113頁） ⒊告訴人乙○○出具之臉書粉絲專頁「詩織日代&日本精品」、露天拍賣帳號「laiguanlun」之賣場截圖照片共3張（臺灣基隆地方檢察署110年度偵字第3212號卷第87頁至第89頁） ⒋告訴人乙○○出具之蝦皮帳號「shizhiridai」之賣場及訂單截圖照片共3張（臺灣基隆地方檢察署110年度偵字第3212號卷第107頁上半部至第109頁） ⒌告訴人乙○○出具與蝦皮帳號「shizhiridai」之蝦皮聊聊對話紀錄截圖照片共2張（臺灣基隆地方檢察署110年度偵字第3212號卷第111頁） ⒍新加坡商蝦皮娛樂電商有限公司臺灣分公司110年2月19日蝦皮電商字第00000000000號函暨告訴人乙○○與蝦皮帳號「shizhiridai」之訂單明細及IP相關資料1份（臺灣基隆地方檢察署110年度偵字第3212號卷第93頁至第97頁）　 ⒎內政部警政署反詐騙諮詢專線紀錄表（臺灣基隆地方檢察署110年度偵字第3212號卷第91頁、第115頁） ⒏受理詐騙帳戶通報警示簡便格式表（臺灣基隆地方檢察署110年度偵字第3212號卷第119頁） ⒐金融機構聯防機制通報單（臺灣基隆地方檢察署110年度偵字第3212號卷第117頁） 8 （即起訴書附表二編號㈤）  被害人  癸○○ 109年12月24日晚間10時28分前某時許 先由某不詳詐欺集團成員以S TALK交友軟體、LINE通訊軟體（暱稱「菲菲」）與癸○○聯繫，佯稱可援交，費用得以GASH點數支付云云；再由另名不詳詐欺集團成員以電話與癸○○聯繫，自稱係「龍哥」，佯稱如欲援交，為確認其是否有軍警身分，尚須購買GASH點數作為保證金云云，致癸○○陷於錯誤，依該詐欺集團成員指示，於右列時間購買右列金額之GASH點數，並回傳序號及密碼。  109年12月26日凌晨0時10分許購買GASH點數；109年12月26日凌晨0時21分24秒許遭不詳詐欺集團成員儲值至B門號會員帳戶內    5,000元 無 ⒈被害人癸○○109年12月26日警詢筆錄（臺灣基隆地方檢察署110年度偵字第3037號卷第13頁至第16頁） ⒉被害人癸○○出具統一超商使用須知顧客聯影本1張（編號7）（臺灣基隆地方檢察署110年度偵字第3037號卷第33頁） ⒊GASH樂點股份有限公司提供之會員手機門號0000000000號GASH點數儲值紀錄及會員申登資訊（臺灣基隆地方檢察署110年度偵字第3037號卷第21頁至第23頁） ⒋被害人癸○○出具與通訊軟體LINE暱稱「菲菲」之對話紀錄1份（臺灣基隆地方檢察署110年度偵字第3037號卷第35頁至第63頁、第71頁） ⒌內政部警政署反詐騙諮詢專線紀錄表（臺灣基隆地方檢察署110年度偵字第3037號卷第65頁至第66頁） 9 （即110年7月27日移送併辦意旨書附表二編號㈢）  告訴人  己○○ 109年12月26日晚間11時32分許 由某不詳詐欺集團成員在蝦皮購物平台上，以蝦皮帳號「shizhiridai」佯為有意出售三眼怪公仔，致己○○陷於錯誤，依該詐欺集團成員指示，於右列時間匯款右列金額至右列帳戶。 109年12月27日下午3時49分許（移送併辦意旨書誤載為15時47分許）    3,700元 不詳詐欺集團成員設於蝦皮購物平台之虛擬帳戶 ⒈告訴人己○○110年1月18日警詢筆錄（臺灣基隆地方檢察署110年度偵字第4127號卷第19頁至第21頁） ⒉告訴人己○○出具信用卡消費明細（臺灣基隆地方檢察署110年度偵字第4127號卷第24頁上半部） ⒊告訴人己○○出具蝦皮帳號「shizhiridai」之賣場、賣家聯絡信箱及訂單截圖照片共3張（臺灣基隆地方檢察署110年度偵字第4127號卷第23頁、第24頁下半部） ⒋告訴人己○○出具與蝦皮帳號「shizhiridai」之蝦皮聊聊對話紀錄截圖照片共14張（臺灣基隆地方檢察署110年度偵字第4127號卷第25頁至第31頁） ⒌內政部警政署反詐騙諮詢專線紀錄表（臺灣基隆地方檢察署110年度偵字第4127號卷第33頁） 10 （即起訴書附表二編號㈥）  告訴人  甲○○ 110年1月10日下午2時6分許 先由某不詳詐欺集團成員以Just Dating交友軟體、LINE通訊軟體（暱稱「語雯」）與甲○○聯繫，佯稱可援交云云；再由另名不詳詐欺集團成員以電話與甲○○聯繫，佯稱如欲援交，為確認其是否有警察身分，尚須購買GASH點數作為保證金云云，致甲○○陷於錯誤，依該詐欺集團成員指示，於右列時間購買右列金額之GASH點數，並回傳序號及密碼。  110年1月10日下午5時50分許（起訴書誤載為53分許）購買GASH點數；110年1月10日下午5時58分48秒許遭不詳詐欺集團成員儲值至C門號會員帳戶內    5,000元 無 ⒈告訴人甲○○110年1月10日警詢筆錄（臺灣基隆地方檢察署110年度偵字第3425號卷第15頁至第19頁） ⒉告訴人甲○○出具統一超商使用須知顧客聯影本2張（編號13、15）（臺灣基隆地方檢察署110年度偵字第3425號卷第65頁） ⒊GASH樂點股份有限公司提供之會員手機門號0000000000號GASH點數儲值紀錄及會員申登資訊（臺灣基隆地方檢察署110年度偵字第3425號卷第27頁） ⒋告訴人甲○○出具與通訊軟體LINE暱稱「語雯」之對話紀錄截圖照片共25張（臺灣基隆地方檢察署110年度偵字第3425號卷第47頁至第59頁） ⒌內政部警政署反詐騙諮詢專線紀錄表（臺灣基隆地方檢察署110年度偵字第3425號卷第71頁至第72頁）     110年1月10日下午5時50分許（起訴書誤載為53分許）購買GASH點數；110年1月10日下午5時58分54秒許遭不詳詐欺集團成員儲值至C門號會員帳戶內    5,000元 無  11 （即110年12月27日移送併辦意旨書附表二編號㈠） 丁○○ 109年12月12日上午11時許 先由某不詳詐欺集團成員在蝦皮購物網站上，以甲蝦皮帳號佯為有意出售鬼滅之刃公仔，致丁○○陷於錯誤而下單並付款。 109年12月12日 1800元 不詳詐欺集團成員設於蝦皮購物平台之虛擬帳戶 ⒈告訴人丁○○110年1月29日警詢筆錄（臺灣基隆地方檢察署110年度偵字第5225號卷第13頁至第15頁） ⒉告訴人丁○○於蝦皮平台上之對話紀錄截圖、轉帳明細截圖、交易明細表、蝦皮購物客服中心電子郵件截圖（臺灣基隆地方檢察署110年度偵字第5225號卷第21-25頁） 12 （即110年12月27日移送併辦意旨書附表二編號㈡） 戊○○ 109年12月28日下午2時許 透過通訊軟體LINE向戊○○謊稱：如欲性交易，須購買GASH點數作為保證金等語，復以隱藏來電顯示方式撥打電話予戊○○，稱：需買5萬元點數才相信戊○○身分、需付8萬元點數才不會虐待小姐等語，致戊○○陷於錯誤而購買GASH點數，並回傳序號與密碼。 109年12月28日下午2時24分許 在新北市○○區○○路00○0號統一超商嶄新門市購買價值共13萬3000元之GASH點數，並將序號、密碼提供予該詐欺集團；該詐欺集團不詳成員旋於同日下午4時27分許、同日下午4時27分許，將卡片序號為0000000000、0000000000號之點數儲值至乙樂點帳號內。 無 ⒈告訴人戊○○109年12月28日警詢筆錄（臺灣基隆地方檢察署110年度偵字第5331號卷第33頁至第34頁） ⒉告訴人戊○○於統一超商股份有限公司出具統一超商使用須知（顧客聯）、通話紀錄截圖、通訊軟體LINE對話紀錄截圖、內政部警政署反詐騙諮詢專線紀錄表、受理各類案件紀錄表（臺灣基隆地方檢察署110年度偵字第5331號卷第35-43、83、103-105頁）。 13 （即110年12月27日移送併辦意旨書附表二編號㈢） 壬○○ 110年1月9日下午5時15分許 撥打電話予壬○○，向壬○○佯稱其先前網路購物之衣服及褲子，因作業錯誤而將其身分設定為批發商，將會按月寄送衣服並扣款，需匯款及購買遊戲點數始能取消設定等語，致壬○○陷於錯誤，而依指示購買GASH點數，並回傳序號與密碼。 110年1月10日下午5時42分許 在臺中市○○區○○路000號之OK便利商店，購買GASH卡號為0000000000號之點數10,000點後，將卡號、密碼提供予該集團不詳成員；該詐欺集團不詳成員旋於同日下午5時55分許，將上開卡號之點數儲值至丁樂點帳號內。 無 ⒈告訴人壬○○110年1月14日警詢筆錄（中市警甲分偵卷卷第51頁至第66頁） ⒉告訴人壬○○之內政部警政署反詐騙諮詢專線紀錄表、受理各類案件紀錄表、報案三聯單、卡號為0000000000之GASH點數購買憑證1紙（中市警甲分偵卷卷第47-49頁、第67-71頁）。 14 （即110年12月27日移送併辦意旨書附表二編號㈣） 寅○○ 109年12月19日某時 在蝦皮購物網站上，以甲蝦皮帳號佯為有意出售「<鬼滅之刃>嬰兒圍兜兜&嬰兒連身套裝組」，致寅○○陷於錯誤而付款。 109年12月19日凌晨零時12分許 以線上刷卡方式付款1,300元。 無 ⒈告訴人寅○○110年2月6日警詢及偵查筆錄（臺灣新北地方檢察署110年度偵字第25444號卷第9頁至第16頁、第55頁） ⒉告訴人寅○○於蝦皮平台上之對話紀錄截圖、蝦皮購物客服中心電子郵件截圖（臺灣新北地方檢察署110年度偵字第25444號卷第37-41頁、第46頁）